臺灣嘉義地方法院刑事判決　　　　　　　　　　　　　九十年度交易字第三二號
　　公　訴　人　臺灣嘉義地方法院檢察署檢察官
　　被　　　告　丙○○
右列被告因過失致死案件，經檢察官提起公訴（九十年度偵字第四九二０號），本院
判決如左：
    主  文
丙○○因過失致人於死，處有期徒刑柒月。緩刑貳年。
    事  實
一、丙○○於民國九十年七月二十日十六時十分許，駕駛三Ｋ—四三五五號小客車，
    沿嘉一五七線公路，由東向西行駛，至嘉義縣朴子市○○里○○○○路三十二公
    里一○四公尺，往下寮石碼宮無交通管制號誌之交岔路口處，應注意能注意而未
    注意行車不得超速、行經無號誌交岔路口應減速慢行、注意車前狀況，貿然以時
    速七十公里左右高速通過上開路口，適闕花子騎駛ＬＰＯ—七七○號機車，自對
    向亦駛至該路口，亦未注意車前狀況貿然往左轉，丙○○見狀煞車不及，小客車
    車頭撞擊機車右側車身，再向前滑行十七公尺始煞停，致闕花子倒地並受有胸腹
    腔內出血之傷害，經送醫不治死亡。丙○○於肇事後有偵查犯罪職權機關發覺其
    為犯嫌前，向到場處理之警員乙○○自首陳明其為肇事者及肇事經過，並願接受
    裁判。
二、案經闕花子之女甲○○訴請臺灣嘉義地方法院檢察署檢察官偵查起訴。
    理  由
一、訊據被告丙○○對於右揭時地發生車禍，被害人闕花子因而受傷不法死亡等事實
    固直承不諱，惟辯稱被害人未打方向燈突然左轉，來不及煞車云云。經查，右揭
    事實業據被害人闕花子之女甲○○於警訊及偵查中指訴，並有道路交通事故調查
    報告表一份、現場照片八幀附卷可稽，被害人闕花子確係因本件車禍受傷死亡，
    亦經臺灣嘉義地方法院檢察署檢察官督同檢驗員相驗屍體屬實，製有勘驗筆錄、
    相驗屍體證明書及驗斷書在卷可憑。按汽車行經無號誌知交岔路口時，應減速慢
    行，作隨時停車之準備，又汽車行駛時，駕駛人應注意車前狀況，並隨時採取必
    要之安全措施，道路交通安全規則第九十三條第一項第四款、第九十四條第三項
    分別定有明文。本件被告駕車自應注意上述道路交通安全規定，依當時天氣晴朗
    ，日間自然光，路面乾燥、無缺陷及無障礙物，視距良好，有上開道路交通事故
    調查報告表附卷可查，並無不能注意之情形，詎被告行經上開無交通管制號誌之
    交岔路口處，未減速慢行，以時速約七十公里之速度前行，未能注意被害人自對
    向駛至該路口往左轉之行車狀況，致煞避不及而肇事，自有過失。本件送請臺灣
    省嘉雲區車輛行車事故鑑定委員會鑑定結果，亦同此認定，有該會嘉鑑字第九一
    ０一三五號鑑定意見書附卷可稽。本件車禍之發生，雖被害人亦有轉彎車未暫停
    讓直行車先行及疏未注意車前狀況之過失，惟被告仍難辭過失之責，且其過失行
    為與被害人死亡間具有相當因果關係。本件事證明確，被告犯行洵堪認定。
二、核被告所為，係犯刑法第二百七十六條第一項之過失致人於死罪。又被告於肇事
    後，在未經有偵查權之機關或公務員發覺為犯嫌前，向處理本件車禍之警員乙○
    ○陳明其為肇事者及肇事經過，並願接受裁判，此經證人乙○○到庭結證屬實，
    核與自首要件相符，依法減輕其刑。爰審酌被告肇事後有與被害人之家屬調解賠
    償之意，惟因繼承身份關係暫未能成立調解賠償損害（業經被害人之女甲○○到
    庭陳述屬實），被告與被害人同有過失之程度、犯後造成被害人死亡之結果，被
    害人家屬所受傷痛程度及肇事後態度良好等一切情狀，量處如主文所示之刑。次
    查被告前未曾受有期徒刑以上刑之宣告，有臺灣高等法院被告全國前案紀錄表在
    卷可查，其因過失致罹章典，事後坦承過失犯行，經此科刑教訓，當知所警惕而
    無再犯之虞，本院認其所受刑之宣告，以暫不執行為適當，爰依法併予宣告緩刑
    二年，以促注意改善。
據上論斷，應依刑事訴訟法第二百九十九條第一項前段，刑法第二百七十六條第一項
、第六十二條前段、第七十四條第一款，罰金罰鍰提高標準條例第一條前段，判決如
主文。
本案經檢察官陳昭廷到庭執行職務
中      華      民      國    九十一    年      四      月     十六     日
                                    臺灣嘉義地方法院交通法庭
                                      審判長法官  沈  福  財
                                            法官  許  兆  慶
                                            法官  陳  端  宜
右正本證明與原本無異。
如不服本判決，應於判決送達後十日內，向本院提出上訴狀。
中      華      民      國    九十一    年      四      月     十六     日
                                          書記官  尹  玉  琪
附錄論罪科刑法條
刑法第二百七十六條第一項：
因過失致人於死者，處二年以下有期徒刑、拘役或二千元以下罰金。
